【裁判字號】    92,交聲,613
【裁判日期】    920430
【裁判案由】    交管條例聲異
【裁判全文】
臺灣板橋地方法院交通事件裁定                    九十二年度交聲字第六一三號
    原處分機關  交通部公路總局臺北區監理所
    異  議  人
    即受處分人  甲○○
右列受處分人因違反道路交通管理處罰條例案件，對於原處分機關於九十二年二月二
十日以北監自裁字第四０－Ｃ00000000號所為之裁決處分（原舉發案號：臺
北縣政府警察局九十年十月三十日北縣警交字第Ｃ00000000號）不服，聲明
異議，本院裁定如左：
    主      文
異議駁回。
    理      由
一、聲明異議意旨略以：異議人甲○○所有之車號Ｌ四—九二三七號自用小客車，於
    民國九十年十月三十日凌晨一時四十五分許，在臺北縣樹林市○○路與柑園街，
    因「闖紅燈」之違規事實，經警掣單舉發。然而，異議人駕車行經該路段，係為
    綠燈號誌始右轉，右轉後方變為黃燈，直行約七、八公尺後被警員攔下，異議人
    以為係單純臨檢，該名員警未陳述事由即命異議人出示駕照、行照，任意以違規
    闖紅燈為開單事由命異議人簽名，異議人根本未違規，拒絕簽收，因而聲明異議
    ，請求撤銷原處分。
二、按汽車駕駛人，行經有燈光號誌管制之交岔路口闖紅燈者，處新臺幣一千八百元
    以上五千四百元以下罰鍰；次按汽車駕駛人，有違反第五十三條情形，除依原條
    款處罰鍰外，並予記違規點數三點，道路交通管理處罰條例五十三條、第六十三
    條第一項第三款分別定有明文。
三、經查，本件異議人即受處分人甲○○駕駛車牌號碼Ｌ四—九二三七號自用小客車
    ，於九十年十月三十日凌晨一時四十五分，行經臺北縣樹林市○○路與柑園街口
    交岔路口，由佳園路右轉至柑園街往山佳方向時闖紅燈，經臺北縣政府警察局樹
    林分局柑園派出所警員攔下後掣單舉發，有臺北縣政府警察局九十年十月三十日
    北縣警交字第Ｃ00000000號違反道路交通管理事件通知單附卷足憑。異
    議人雖到庭辯稱：右轉時還是綠燈，轉彎後才變為黃燈，距離路口一百多公尺為
    警攔下云云。惟證人即當場舉發之臺北縣政府警察局樹林分局柑園派出所警員黃
    孟炎到庭具結作證稱：為了避免爭議，我們不會在燈號轉換時就馬上取締，一定
    要等到我們臨檢方向燈號變為綠燈經過五秒後才會攔車，本件也是這種情形，我
    們站在柑園國小前面，看見我們這個方向的燈號已經變為綠燈，約經過五秒以後
    ，違規人才右轉通過；異議人當時還說他要趕回家，要求我們不要開單等語（本
    院九十二年四月十四日訊問筆錄）。徵諸證人為依法執行交通勤務之警員，與異
    議人並不相識，亦無仇怨，則證人自無甘冒觸犯偽證罪而為不實陳述之理。再者
    ，交通警員掣單舉發違反道路交通管理處罰條例所列之違規事實，本質上為行政
    處分，係公務員基於職務上權力，依法就特定之具體事件所為具有公法上效果之
    單方行政行為，基於公務員為公法上行為具有公信力之原則，該行政處分當可被
    推定為真正，其據以依法處分之事實認定亦為真正無誤。本此公信原則，立法者
    賦予行政機關制定違反道路交通管理事件統一裁罰基準及處理細則，使勤務警員
    得當機處分以達其維護交通秩序、安全之行政目的，否則國家行政勢必窒礙難行
    。據此，刑事訴訟法就犯罪證據有關之規定中與屬行政秩序罰之交通違規裁罰本
    質不合之部分，自不在準用之列。本件異議人既未能明確證明其並未闖紅燈，亦
    未能就執勤警員之舉發有誤提出相關證據以供調查，本院經查亦無任何證據足資
    證明員警有捏造事實違法取締之情事，則執勤警員本其維護交通秩序、安全職責
    所為之舉發，自應受到合法、正確之推定。綜上所述，受處分人所辯不足採信。
    原處分機關依道路交通管理處罰條例第五十三條第一項之規定，裁罰異議人罰鍰
    新臺幣二千七百元，並記違規點數三點，並無違法、不當之處，本件異議為無理
    由，應予駁回。
四、依道路交通案件處理辦法第十九條，裁定如主文。
中      華      民      國      九十二      年    四    月      三十    日
                                      臺灣板橋地方法院交通法庭
                                          法  官  侯  志  融
右正本證明與原本無異
如不服本裁定應於送達後五日內向本院提出抗告狀
                                          書記官  吳  進  安
中      華      民      國      九十二      年    四    月      三十    日


司法院資訊處製作；財團法人民間司法改革基金會備份。
